臺灣彰化地方法院民事裁定  100年度監宣字第148號
聲  請  人  許林快
相  對  人  許明鈺
上列聲請人聲請監護宣告事件，本院裁定如下：
    主    文
宣告許明鈺（男，民國○○年○○月○○日生，身分證統一編號：Ｚ000
000000號）為受輔助宣告之人。
選定許林快（女，民國○○年○○月○○日生，身分證統一編號：Ｚ000
000000號）為受輔助宣告之人之輔助人。
聲請費用新臺幣壹仟元由受輔助宣告之人負擔。
    理    由
一、按對於因精神障礙或其他心智缺陷，致其為意思表示或受意
    思表示，或辨識其意思表示效果之能力，顯有不足者，法院
    得因本人、配偶、四親等內之親屬、最近一年有同居事實之
    其他親屬、檢察官、主管機關或社會福利機構之聲請，為輔
    助之宣告；受輔助宣告之人，應置輔助人，民法第15條之1
    及第1113條之1第1項分別定有明文。另按法院對於監護之聲
    請，認為未達民法第14條第1項之程度者，得依民法第15條
    之1第1項規定，為輔助之宣告，民法第14條第3項定有明文
    ；法院對於監護之聲請，認為未達民法第14條第1項之程度
    ，而有輔助宣告之原因者，得依職權以裁定變更為輔助宣告
    ，亦為民事訴訟法第624條之3第1項所明定。
二、聲請意旨略以：聲請人許林快為相對人許明鈺之妻，相對人
    於民國100年6月6日因車禍，致嚴重頭部外傷、左側急性硬
    腦膜下出血、蜘蛛網膜下腔出血、挫傷性顱內出血術後、左
    側顱骨缺損等傷害，目前因嚴重腦傷致遺存語言功能障礙，
    平衡障礙及右上肢乏力，日常生活無法自理，及中樞神經損
    傷致認知功能障礙，爰聲請對相對人為監護之宣告，且請求
    選定聲請人許林快為相對人許明鈺之監護人，同時指定相對
    人之長子許幃傑為會同開具財產清冊之人等語，並提出戶籍
    謄本8份、親屬系統表1份、彰濱秀傳紀念醫院診斷證明書影
    本1份及同意書8份等件為證。
三、經查：聲請人主張之事實，業據其提出診斷證明書、戶籍謄
    本為據，且經本院囑託衛生署彰化醫院鑑定，於鑑定人即該
    院林俊媛醫師審驗相對人之精神狀況，鑑定判定相對人之精
    神障礙或心智缺陷，致其為意思表示或受意思表示，或辨識
    其意思表示，效果之能力顯有不足，已達輔助宣告程度等語
    ，有該院鑑定書一份在卷可稽。是本院經審酌認相對人尚非
    達不能為意思表示或受意思表示，不能辨識其意思表示之效
    果程度，然其為意思表示或受意思表示之能力，及辨識其意
    思表示效果之能力顯有不足，應為輔助之宣告為適當。
四、次查：聲請人許林快為受輔助宣告人許明鈺之妻（有戶籍謄
    本在卷可按），實屬至親，當能妥善照顧相對人，是本院參
    酌前揭各節，認由聲請人任輔助人，能符合受輔助宣告之人
    之最佳利益，爰選定聲請人許林快為輔助人。另為輔助宣告
    者依法無庸另行聲請指定會同開具財產清冊之人，附此敘明
    。
五、依民事訴訟法第624條之1第3項，裁定如主文。
中    華    民    國   100    年    11    月    23    日
                   家事法庭     法  官  吳俊螢
正本係照原本作成。
如不服本裁定關於選定輔助人部分，應於送達後10日內向本院提
出抗告狀，並繳納抗告費新臺幣1，000元；其餘關於宣告輔助之
部分，不得抗告。
中    華    民    國   100    年    11    月    23    日
                                書記官  陳秀娟